【裁判字號】    90,易,478
【裁判日期】    900313
【裁判案由】    違反電子遊戲場業管理條例
【裁判全文】
臺灣臺中地方法院刑事判決                            九十年度易字第四七八號
    公  訴  人  台灣台中地方法院檢察署檢察官
    被      告  甲  ○
右列被告因違反電子遊戲場業管理條例案件，經檢察官聲請簡易判決處刑（八十九年
偵字第一六二三四號），經本院台中簡易庭認不宜以簡易判決處理，簽移本院適用通
常程序審理，本院判決如左：
    主  文
甲○違反未依電子遊戲場業管理條例規定辦理營利事業登記，不得經營電子遊戲場業
之規定，處拘役貳拾日，如易科罰金，以參佰元折算壹日。
事實欄內所查獲之「格鬥」電子遊戲機參台均沒收。
    事  實
一、甲○係設於臺中市○○區○○路一段二七五號「暉揚玩具店」之負責人，竟為營
    利而未依電子遊戲場業管理條例規定辦理營利事業登記，即自民國八十九年七月
    間起，將其所購得之電子遊戲機具「格鬥」三台，擅自擺設於「暉揚玩具店」內
    供不特定人把玩，違規經營電子遊戲場業。嗣於民國八十九年八月七日下午三時
    十五分許，經台中市政府影響治安行業聯合稽查小組在上址查獲。
二、案經臺中市政府移請臺灣臺中地方法院檢察署檢察官聲請簡易判決處刑，由本院
    改依通常程序審理。
    理  由
一、訊據被告甲○對於右揭事實坦承不諱，並有現場照片六紙、臺中市政府影響治安
    行業聯合稽查紀錄表一紙在卷可稽，足證被告之自白確與事實相符，事證明確，
    被告犯行堪以認定。
二、按電子遊藝場業管理條例於八十九年二月三日經總統公布施行，並自同年月五日
    生效，是該條例生效後，設置以電腦方式操縱，產生或顯示聲光影像、圖案、動
    作之電子遊戲機，供不特定人為益智或娛樂之營利事業（同條例第三條、第四條
    參照），應依電子遊戲場業管理條例第十一條之規定辦理營利事業登記，未依該
    條例辦理營利事業登記者，依同條例第十五條之規定，即不得經營電子遊戲場業
    。又按電子遊藝場業管理條例第一條明示「為管理電子遊戲場業，並維護社會安
    寧，善良風俗、公共安全及國民身心健康，特設定本條例。」，是該條例立法目
    的之一即在於管理電子遊戲場業。而所謂電子遊戲場業，依該條例第三條規定，
    係指設置電子遊戲機供不特定人益智娛樂之營利事業。換言之，僅須設置電子遊
    戲機供人娛樂以營利者，即屬電子遊戲場業管理條例所指之電子遊戲場業，其規
    模如何則非所問。再者，依該條例第十六條規定，非電子遊戲場業之其他營利事
    業，不得就其營業場所，「供他人設置」電子遊戲機營業，如違反該條規定，依
    第二十八條規定處行為人新台幣十萬元以上五十萬元以下罰鍰，並限期令其改善
    ，是在非電子遊戲場業之其他營利事業場所設置電子遊戲機以營利者，仍屬由該
    條例規範之範疇，益徵該條例所指之電子遊戲場業並不專以設置電子遊戲機供人
    娛樂為限，在非電子遊戲場業之其他營利事業場所設置者仍屬之。是如係在自己
    經營之非電子遊戲場業之營業場所，自己附帶擺設電子遊戲機供人娛樂者，仍屬
    該條例第三條所指之「設置電子遊戲機供不特定人益智娛樂之營利事業」，依該
    條例第十五條規定，仍應辦理營利事業登記後始得營業。換言之，所謂電子遊藝
    場業，僅須有設置電子遊戲機供人為益智娛樂者即屬之（該條例第二條），至其
    係專以提供電子遊戲機供人娛樂或在非電子遊戲場業之營業場所附帶提供電子遊
    戲機供人娛樂，應非所問。從而在非電子遊戲場業之營業場所（如超商、保齡球
    館、紅茶店、撞球場等），附帶擺設電子遊戲機供人娛樂者，仍須依該條例第十
    五條規定辦理營利事業登記後始得擺設，否則，仍應依該條例二十二條論罰。蓋
    依該條例第二十八條規定，提供非電子遊戲場業之其他營利事業之營業場所予他
    人擺設電子遊戲機仍須處罰，如非電子遊戲場業之營利事業人，自行在該營業場
    所擺設電子遊戲機，未經依法登記而不予處罰，顯然輕重失衡，當非該條例管理
    電子遊戲場業之立法意旨。是核被告所為，係違反電子遊戲場業管理條例第十五
    條之規定，應依同條例第二十二條規定論處。爰審酌被告所擺設之電子遊戲機僅
    三台，經營之時間非長，其犯罪之動機、目的、手段、所生危害及犯罪後之態度
    等一切情狀，量處如主文所示之刑，並諭知易科罰金之折算標準。如事實欄所示
    之電子遊戲機具「格鬥」三台，係被告所有供違規經營電子遊戲場業所用之物，
    此由該玩具店係被告獨資經營，且擺設於前開玩具店內，有該店營利事業登記資
    料明細表、前開稽查紀錄表各一件可證，併依刑法第三十八條第一項第二款規定
    宣告沒收。
三、公訴意旨另以被告所擺設之供遊戲之用之電腦十台亦係電子遊戲場業管理條例中
    所規範之電子遊戲機，惟按電子遊戲場業管理條例所稱電子遊戲機，指利用電子
    、電腦、機械或其他類似方式操縱，以產生或顯示聲光影像、圖案、動作之遊戲
    機具，或利用上述方式操縱鋼珠或鋼片發射之遊樂機具。但未具影像、圖案，僅
    供兒童騎乘者，不包括在內。電子遊戲場業管理條例第十五條、第三條、第四條
    第一項分別定有明文。是以電腦本身係利用作為遊戲機具之一部分，而非上開條
    例所規範之機具，應甚明確，公訴人將其列入違反電子遊戲場業管理條例之犯罪
    事實內，容有未當，惟此部分與前揭有罪部分有實質上一罪關係，爰不另為無罪
    之諭知，附此敘明。
據上論斷，應依刑事訴訟法第四百五十二條、第二百九十九條第一項前段，電子遊戲
場業管理條例第二十二條，刑法第十一條前段、修正後第四十一條第一項前段、第三
十八條第一項第二款，罰金罰鍰提高標準條例第二條，判決如主文。
中    華    民    國      九十      年       三      月     十三    日
                                臺灣臺中地方法院刑事第二庭
                                        法  官  陳 如 玲
右正本證明與原本無異。
如不服本判決，應於判決送達後十日內向本院提出上訴狀，上訴於臺灣高等法院臺中
分院( 須附繕本 )。
                            書記官
中    華    民    國      九十      年       三      月     十三    日
附錄論罪科刑法條
電子遊戲場業管理條例第二十二條
違反第十五條規定者，處行為人一年以下有期徒刑、拘役或科或併科新台幣五十萬元
以上二百五十萬元以下罰金。


司法院資訊處製作；財團法人民間司法改革基金會備份。
